【裁判字號】    98,訴,227
【裁判日期】    980331
【裁判案由】    毒品危害防制條例
【裁判全文】
臺灣基隆地方法院刑事判決               98年度訴字第227號
公  訴  人  臺灣基隆地方法院檢察署檢察官
被      告  乙○○
                  （另案於臺灣桃園女子監獄執行中）
上列被告因毒品危害防制條例案件，經檢察官提起公訴（98年度
毒偵字第409號），被告於準備程序進行中，就被訴事實為有罪
之陳述，經本院合議庭裁定由受命法官獨任進行簡式審判程序，
判決如下：
    主  文
乙○○施用第一級毒品，累犯，處有期徒刑捌月。
    事  實
一、乙○○前因施用毒品案件，經觀察、勒戒後，認無繼續施用
    毒品之傾向，於民國88年12月21日經釋放出所，並由臺灣基
    隆地方法院檢察署檢察官於88年12月20日，以88年度毒偵字
    第1205號為不起訴處分確定；又因施用毒品案件，經觀察、
    勒戒後，認無繼續施用毒品之傾向，於89年6月1日經釋放出
    所，並由臺灣基隆地方法院檢察署檢察官於89年5 月29日，
    以89年度偵緝字第144 號為不起訴處分確定；再因施用毒品
    案件，經法院裁定強制戒治，於91年11月18日執行完畢，並
    經本院於90年10月4 日，以90年度瑞簡字第88號判決有期徒
    刑6月確定，於92年5月18日執行完畢；復因犯施用毒品案件
    ，經本院於93年4 月16日，以93年度訴字第37號判處應執行
    有期徒刑1年3月確定；與另所犯竊盜案件，經本院於92年10
    月27日，以92年度基簡字第857號判處有期徒刑4月，合併執
    行，而於95年2月6日執行完畢；繼而再分別因施用毒品案件
    ，由本院以95年度訴字第540號判決有期徒刑8月及96年度訴
    字第321號判決有期徒刑9 月確定，上開二案，亦合併執行，
    於96年2 月10日發監執行；嗣中華民國96年罪犯減刑條例於
    96 年7月16日公布施行，二案乃經依法減刑、定刑（本院96
    年度聲減字第528 號裁定），經重予合併計算執行期間，而
    已於96年11月30日執行完畢（構成累犯）。
二、詎乙○○仍未戒除毒癮，基於施用第一級毒品海洛因之犯意
    ，於97年7 月28日晚間10時許，在臺北縣瑞芳鎮○○○○路
    98號住處，以將第一級毒品海洛因置於針筒，以注射血管之
    方式，施用海洛因1 次。嗣於同年月29日中午12時20分許，
    因為毒品列管人口，經通知至臺北縣政府警察局瑞芳分局採
    尿送驗結果呈現嗎啡陽性反應，而悉上情。
三、案經臺北縣政府警察局瑞芳分局報告臺灣基隆地方法院檢察
    署檢察官偵查起訴。
    理  由
一、本件被告所犯者非為死刑、無期徒刑、最輕本刑為3 年以上
    有期徒刑之罪或高等法院管轄第一審案件，其於準備程序進
    行中，先就被訴事實為有罪之陳述，經告知其簡式審判程序
    之旨，並聽取公訴人及被告之意見後，本院依刑事訴訟法第
    273條之1第1 項之規定，裁定由受命法官獨任進行簡式審判
    程序，且依同法第273條之2規定，簡式審判程序之證據調查
    ，不受第159條第1項、第161條之2、第161條之3、第163 條
    之1及第164條至第170條規定之限制，合先敘明。
二、前揭犯罪事實，業據被告乙○○於本院準備程序及審理時坦
    承不諱，又經被告同意為警查獲後採集之尿液，經警送驗，
    分別呈現嗎啡、可待因之陽性反應，此有臺北縣政府警察局
    瑞芳分局偵辦毒品案件尿液檢體對照表及台灣檢驗科技股份
    有限公司濫用藥物檢驗報告各乙份（見98年度毒偵字161 號
    第6頁、第7頁）附卷可稽，且參之以酵素免疫分析或薄層定
    性分析等方式為初步篩檢者，檢驗結果雖有相當程度偽陽性
    之可能，然以氣（液）相層析、質譜分析之儀器為交叉確認
    者，檢驗結果出現偽陽性之機率則極低，因而具有公信力，
    核足為對涉嫌人不利之認定；尤以「毒品施用後於尿液、血
    液中可檢出之最大時限，與施用劑量、施用頻率、施用方式
    、施用者飲水量之多寡、個人體質、代謝情況、檢體收集時
    間點及所用檢測方法之靈敏度等因素有關，因個案而異。依
    據Clarke's Isolation Identification of Drugs第二版記
    載，血液中藥物之半衰期（濃度減半所需時間）分別為古柯
    鹼0.7-1.5小時、海洛因3分鐘（其代謝物為嗎啡2- 3小時）
    、嗎啡2-3小時、大麻20-36小時、安非他命12小時（當尿液
    偏酸性時，為4-8小時）、甲基安非他命9小時、Ketamine2-
    4小時，而MDMA約8.49 小時。一般於尿液中可檢出之最大時
    限，古柯鹼為施用後1-4 天、海洛因2-4天、嗎啡2-4天、大
    麻1-10天、安非他命1-4天、甲基安非他命1-5天、MDMA1- 4
    天、MDA 1-4天、Ketamine2-4天。」此曾經行政院衛生署藥
    物食品檢驗局以92年7月23日管檢字第0920005609 號函釋在
    案，足認被告自白與犯罪事實相符，本件犯罪事證明確，犯
    行洵堪認定，應依法論科。
三、查海洛因係毒品危害防制條例第2條第2項第1 款所定之第一
    級毒品，核被告所為係犯毒品危害防制條例第10條第1 項之
    施用第一級毒品罪。被告持有第一級毒品海洛因之低度行為
    ，應為施用第一級毒品之高度行為所吸收，不另論罪，又被
    告有事實欄所示論罪科刑執行完畢情形，有臺灣高等法院被
    告前案紀錄表乙份附卷可查，其於有期徒刑執行完畢後5 年
    內，故意再犯本件有期徒刑以上之罪，為累犯，應依刑法第
    47條第1 項加重其刑。爰審酌被告曾有施用毒品之前科仍不
    知戒除，惟犯罪後坦承犯行，且所犯之施用毒品犯行乃戕害
    自己身心健康，並未危及他人等一切情狀，量處如主文所示
    之刑。
據上論斷，應依刑事訴訟法第273條之1第1項、第299條第1項前
段，毒品危害防制條例第10條第1項，刑法第11條前段、第47條
第1項，判決如主文。
本案經檢察官甲○○到庭執行職務。
中    華    民    國     98    年    3    月  31      日
                  刑事第四庭法  官    周霙蘭
以上正本證明與原本無異。
如不服本判決應於收受本判決後10日內向本院提出上訴書狀，其
未敘述上訴理由者，並得於提起上訴後10日內向本院補提理由書
狀（均須按他造當事人之人數附繕本）「切勿逕送上級法院」。
中    華    民    國     98    年    3    月  31      日
                            書記官    莊智凱
附錄本案所犯法條：
毒品危害防制條例第10條：
I施用第一級毒品者，處 6 月以上 5 年以下有期徒刑。
II施用第二級毒品者，處 3 年以下有期徒刑。


司法院資訊處製作；財團法人民間司法改革基金會備份。
